# 债务重组 - 会计处理

提问人：胡锐 1233221 时间：2023-09-26 12:48:56
公司持有一笔债券，成本 5000 万元，应计利息 300 万元，会计科目分类其他债券投资。因为该笔债券已经违约多年，公司已经对该笔债券全额计提减值准备，并且该债券市场价值也几乎为 0 元，公允价值变动-5300万元。
现在因法院重整协议通过，协议约定在一年内偿还 50 万元，剩余债务在30%比例内分五年清偿，既（ 1575 万元分三年偿还）。
现认为重组协议对原合同进行了实质性修改，是一项债务重组，那么原其他债券投资终止确认，并确认一项新的金融工具。那么新确认的金融工具是哪个科目呢？
思考一：新确认的金融工具按照交易性金融资产入账，并对交易性金融资产进项估值 ，因为虽然达成了重组协议，但是债务人是否真的会清偿 1625 万元还有极大的不确定性，该款项很可能也无法收回。
思考二：按照应收账款入账，但是按照 1625 万元入账后，确认 1625 万重组收益后，若一年后，又无法按协议清偿还款，又将大额计提信用减值损失？
三：是否还有其他的更合理的处理方式

回答人：chenyiwei
虽然这种情况可以视为对原债务条款的实质性修改，从而导致确认一项新的金融资产，但新金融资产的公允价值（预计可收回金额的折现值）很可能为零。故不建议确认大额的债务重组收益。基于谨慎考虑，除非确有证据表明债务人的信用状况和还款能力有了根本性改善（此时可以全部或部分转回前期确认的信用减值损失），不建议在债务重组协议达成时确认大额收益。
实务中的做法一般是假设初始计量的新金融资产公允价值为零，并保持原先的分类。

提问人：胡锐 1233221 时间：2023-10-06 21:14:55
陈版主。重组后的金融工具估值仅预计 50 万部分可以清偿，不确认大额的重组收益。重组前债券分类为其他债券投资，重组后的新金融工具仍然建议分类为其他债券投资吗（假设原其他债权投资-某某债券下账，新入账其他债权投资-XX重组债权 50 万元）？
但是其他债权投资是以收取利息和出售兼有为目的的投资。新的金融工具（重组债权）入账时已经完全没有收取利息的可能性，此时新的金融工具仍然分类到其他债权投资是否无法满足收取利息这个目的了。

回答人：chenyiwei
如果仍约定了本金+利息（虽然可能合同约定的利息收取可能性较小），则其合同现金流量特征仍支持分类为债权投资或者其他债权投资。